最　高　行　政　法　院　裁　定　　　　　　　　　九十三年度裁字第一一九○號
　　抗　告　人　振安鋼鐵股份有限公司
　　代　表　人　甲○○
　　相　對　人　財政部高雄市國稅局
　　代　表　人　邱政茂
右抗告人因與相對人財政部高雄市國稅局間營業稅事件，對於中華民國九十二年六月
二十六日高雄高等行政法院九十二年度訴字第三七二號裁定提起抗告，本院裁定如左
︰
　　主  文
抗告駁回。
抗告訴訟費用由抗告人負擔。
　　理  由
一、本件相對人以抗告人於民國（下同）八十五年九月至八十六年六月間，涉嫌無進
    貨事實，卻取得涉嫌虛設行號荃陽企業有限公司等八家公司不實統一發票二十八
    紙，合計銷售額新台幣（下同）三九○、七一三、三○三元，營業稅額一九、五
    三五、六六六元，作為進項憑證並申報扣抵銷項稅額，案經台北市稅捐稽徵處查
    獲通報高雄市稅捐稽徵處審查違章成立，扣減其帳上累積留扺稅額二、一九九、
    六三一元，除核定補徵營業稅一七、三三六、○三五元外，並按所漏稅額一七、
    三三六、○三五元處八倍罰鍰計三八、六八八、二○○元（計至百元止）。抗告
    人不服，申經復查，未獲變更，提起訴願，亦遭決定駁回，遂提起本件行政訴訟
    。原裁定以：本件抗告人於九十年一月五日提起訴願時，係委由訴願代理人邱一
    峰律師（兼送達代收人）具狀提起訴願，有訴願及閱卷聲請狀暨委任狀附於訴願
    卷可稽，是訴願決定書即按訴願書所載地址送達訴願代理人，訴願代理人於九十
    一年十二月六日收受訴願決定書，有郵務送達證書附於訴願卷可稽，抗告人提起
    行政訴訟之期間，應自同年月七日起算，茲以抗告人設址於高雄市，並無在途期
    間可資扣除，迄至九十二年二月六日（星期四）即已屆滿。詎抗告人遲至九十二
    年四月七日始向原審提起行政訴訟，此有加蓋於訴狀上收文戳記所載日期可按。
    是其起訴依首開規定，已逾法定不變期間，其提起本件訴訟，顯非合法，應予駁
    回。次按所謂之行政處分，係指中央或地方機關就公法上具體事件所為之決定或
    其他公權力措施而對外直接發生法律效果之單方行政行為而言，此觀諸訴願法第
    三條第一項規定亦明。本件抗告人起訴所不服者，除前開訴願決定及原處分外，
    尚載明不服財政部九十二年三月二十八日台財訴字第○九二一三○○三二一號函
    云云；然查抗告人於九十二年二月二十一日以未收受決定書為由，向訴願機關提
    出申請，訴願決定機關即財政部乃以上揭函檢附訴願決定書影本及前揭送達證書
    予抗告人，該函之性質，僅係對於抗告人申請所為之答覆，並非行政處分，抗告
    人對之不服，提起行政訴訟，自有未合。末按「因天災或其他不應歸責於己之事
    由，致遲誤不變期間者，於其原因消滅後一個月內，如該不變期間少於一個月者
    ，於相等之日數內，得聲請回復原狀。」「第一項之聲請應以書狀為之，並釋明
    遲誤期間之原因及其消滅時期。」行政訴訟法第九十一條第一項、第四項固定有
    明文。查本件抗告人對於相對人補徵其八十五年九月至八十六年六月間營業稅及
    罰鍰事件，提起訴願，業經訴願決定機關作成訴願決定，並合法送達抗告人，已
    如前述。抗告人以其遲誤起訴期間並非抗告人之遲誤為由，聲請回復原狀，既未
    依行政訴訟法第九十一條第四項規定提出有因天災或其他不應歸責於己事由之釋
    明，僅以訴願決定書係經抗告人催促後，訴願決定機關始重為送達，致遲誤起訴
    期間，並非抗告人之遲誤云云，顯與前揭法定要件不合，亦應併予駁回等由，資
    為論據。經核並無不合。
二、本院按：「訴願代理人除受送達之權限受有限制者外，送達應向該代理人為之。
    但受理訴願機關認為必要時，得送達於訴願人或參加人本人。」訴願法第四十六
    條定有明文。依該規定，在有訴願代理人之訴願事件，應向訴願代理人送達，至
    是否同時向訴願人或參加人送達，則受理訴願機關有裁量權，如訴願機關認為並
    無必要而未向本人送達，於法並無不合。又同法第四十七條係規定送達文書方式
    ，並非關於送達對象之規定。本件抗告意旨略謂：依訴願法第四十六、第四十七
    等條規定，訴願機關應向訴願代理人為送達，並同時應向訴願人本人為之。且本
    件訴願機關向訴願代理人送達時只檢送決定書一份，對抗告人極為不公平與不利
    等語，求為廢棄原裁定。顯係誤解上開法律規定，其抗告難認有理由，應予駁回
    。
三、依行政訴訟法第一百零四條、民事訴訟法第九十五條、第七十八條，裁定如主文
    。
中　　華　　民　　國　　九十三　　　年　　　九　　　　月　　 十七 　　　日
                    最 高 行 政 法 院  第 一 庭
                                審 判 長 法  官　　　黃　綠　星
                                         法  官      吳  明  鴻
                                         法  官　　　蔡　進　田
                                         法  官　　　黃　璽　君
                                         法  官　　　廖　宏　明
右  正  本  證  明  與  原  本  無  異
　　　　　　　　　　　　　　　　　　　　 法院書記官　彭  秀  玲
中　　華　　民　　國　　九十三　　　年　　　九　　　　月　　　十七　　　日
